【裁判字號】    97,裁,4644
【裁判日期】    970930
【裁判案由】    免職
【裁判全文】
最  高  行  政  法  院  裁  定
                                      97年度裁字第4644號
再 審原 告  甲○○
再 審被 告  內政部警政署
代  表  人  乙○○
上列當事人間免職事件，再審原告對於中華民國97年4月23日本
院97年度判字第278號判決，提起再審之訴，本院裁定如下：
    主  文
再審之訴駁回。
再審訴訟費用由再審原告負擔。
    理  由
一、按提起再審之訴，應依行政訴訟法第277條第1項第4款之規
    定表明再審理由，此為必須具備之程式。所謂表明再審理由
    ，必須指明確定判決有如何合於行政訴訟法第273條或第274
    條所定再審事由之具體情事，始為相當。倘僅泛言有再審事
    由而無具體情事者，仍難謂已合法表明再審理由，所提再審
    之訴，即屬不合法。
二、本件再審原告主張本院97年度判字第278號確定判決，有行
    政訴訟法第273條第1項第1款所定事由，提起再審之訴，其
    再審意旨略以：再審原告係新竹縣警察局巡佐，再審被告認
    其介入他人債務之行為，與警察人員管理條例第31條第1項
    第1款、第2項及公務人員考績法第12條第3項第5款規定相當
    ，乃核定免職，免職未確定前先予停職。惟原處分係以再審
    原告違反刑法及證人保護法為由，而為免職處分，原審卻未
    論及再審原告有何違反證人保護法情事，即有認定事實錯誤
    之情形，原確定判決卻認本件與有無違反證人保護無涉，顯
    有違行政程序法第5條之規定。又原處分及原審亦未論及再
    審原告有何言行不檢情事，卻以警察人員管理條例第31條第
    1項第1款處分再審原告，即有認定及涵攝過程違誤和濫用裁
    量之情事。另警察人員涉嫌較嚴重違反貪污治罪條例等刑事
    責任者，尚且僅予停職，於裁判確定前多未為免職處分，原
    確定判決卻維持再審被告之免職處分，輕重失衡，顯違反比
    例原則及平等原則等語。經核再審原告之上開理由，無非重
    述其在前訴訟程序主張，經原審判決及原確定判決詳為論述
    不採之理由，任加指摘其為不當，而未具體表明原確定判決
    所適用之法規，確有如何顯然不合於法律規定，或有如何顯
    然違背法律、司法院解釋或本院判例之法定再審事由情事。
    依首揭規定及說明，再審原告提起本件再審之訴，即不合法
    ，應予駁回。
三、據上論結，本件再審之訴為不合法。依行政訴訟法第278條
    第1項、第104條、民事訴訟法第95條、第78條，裁定如主文
    。
中    華    民    國    97    年    9     月    30    日
                    最高行政法院第三庭
                        審判長法官  黃  璽  君
                              法官  黃  清  光
                              法官  曹  瑞  卿
                              法官  鄭  忠  仁
                              法官  黃  本  仁
以  上  正  本  證  明  與  原  本  無  異
中    華    民    國    97    年    9     月    30    日
                              書記官  彭  秀  玲


司法院資訊處製作；財團法人民間司法改革基金會備份。
